臺灣宜蘭地方法院刑事判決　　　　　　　94年度簡上字第50號
上　訴　人　臺灣宜蘭地方法院檢察署檢察官
被　　　告　甲○○
　　　　　　丙○○
　　　　　　戊○○
上列上訴人因被告等傷害案件，不服本院宜蘭簡易庭94年度宜簡
字第119號中華民國94年8月12日第一審簡易判決（聲請案號：臺
灣宜蘭地方法院檢察署93年度偵字第3892號），提起上訴，本院
管轄之第二審合議庭判決如下：
    主  文
上訴駁回。
    事實及理由
一、犯罪事實：
    甲○○前於民國93年間因妨害投票案件，經本院判處有期徒
    刑4月確定，並於93年2月27日易科罰金執行完畢。緣丁○○
    、乙○○於93年10月12日2時30分許，在宜蘭縣宜蘭市○○
    路○段241號甲○○所開設之「金宜遊樂場」內把玩電動玩具
    ，因向櫃檯職員黃鈺婷要求以遊戲積分兌換金錢遭拒而與之
    爭執，適在該遊樂場內之丙○○、戊○○不滿丁○○、乙○○過於喧囂，竟共同基於傷害人身體之犯意聯絡，丙○○以
    徒手、戊○○以路旁拾起之掃把毆打丁○○及乙○○，黃鈺
    婷則致電甲○○前來處理，詎甲○○趕赴現場後，竟與丙○○、戊○○共同基於上開傷害人身體之犯意聯絡，持鋁棒毆
    打丁○○，並以腳踹乙○○，致丁○○受有頭部外傷、顱骨
    骨折併顱內出血；乙○○受有右肘2道破皮傷4乘0.5公分、3
    乘0.5公分、左足3處破皮傷各約0.3乘0.3公分、右上臂及左
    膝淤血腫各約3乘0.5公分、1乘1公分之傷害。
二、認定犯罪事實所憑之證據及理由：
（一）被告丙○○、戊○○於警詢、偵查、本院審理中均坦承有
      於上開時、地，共同以上開方式，傷害證人丁○○、乙○○之事實（見警卷第3頁至第9頁；偵卷第31頁至第32頁、
      第69頁至第70頁；本院卷第38頁）。
（二）且證人丁○○於94年1月26日偵查中證述：於93年10月12
      日2時許，在金宜遊樂場前，‧‧有4個、5個人手拿木棍
      及鋁棒圍著我打等語（見偵卷第44頁），並於94年3月25
      日偵查中經檢察官以單面境隔離方式，令丁○○指認持鋁
      棒毆打伊之人確為被告甲○○無誤（見偵卷第61頁）。佐
      以證人乙○○於94年1月26日偵查中證述：於93年10月11
      日23時、24時，我和丁○○一起到金宜遊樂場玩，到93年
      10月12日2時許，我到櫃檯要跟小姐以分數換錢，她說錢
      不夠不給我們換‧‧一群人出現手拿棍棒‧‧那群人有包
      括甲○○，因甲○○一直打丁○○，我要將他拉開，就被
      他踹肚子等語（見偵卷第43頁至第44頁），並於94年3月
      25日偵查中經檢察官以單面鏡隔離方式，令乙○○指認踹
      其肚子之人確為被告甲○○無誤（見偵卷第61頁）。且證
      人黃鈺婷於94年1月12日偵查中證述：於93年10月11日24
      時，我到金宜遊樂場上班，擔任開分員及櫃檯工作，看到
      乙○○、丁○○走進來玩電動，過一陣子後，2個人到櫃
      檯，乙○○跟我說他要以分數兌換現金，我說只能換禮品
      ，他們2人即對我大聲叫罵，當時丙○○及戊○○在遊樂
      場內玩，就叫乙○○、丁○○小聲一點，他們4個人就爭
      吵起來，互相有拉扯，我隨即打電話給甲○○，請甲○○
      快來處理，10多分鐘甲○○就來了。後來他們全部跑到外
      面去等語（見偵卷第29頁）。再參以被告丙○○、戊○○
      均坦承上開共同傷害之犯行，已如前述。而證人丁○○、
      乙○○所述被毆打致傷情節，亦核與丁○○所受頭部外傷
      、顱骨骨折併顱內出血；乙○○所受右肘2道破皮傷4乘0.
      5 公分、3乘0.5公分、左足3處破皮傷各約0.3乘0.3公分
      、右上臂及左膝淤血腫各約3乘0.5公分、1乘1公分之傷害
      相符，此有診斷證明書2紙在卷可憑（見偵卷第14頁至第
      15 頁）。可證被告甲○○確有於證人黃鈺婷通知到場後
      ，基於與被告丙○○、戊○○上開傷害人身體之犯意聯絡
      ，持鋁棒毆打丁○○，並以腳踹乙○○，致丁○○、乙○○分別受有上開傷害。
（三）綜上所述，被告甲○○、丙○○、戊○○，於上開時、地
      ，共同傷害丁○○、乙○○之犯行，事證明確。
三、對被告甲○○辯解，本院之判斷：
（一）被告甲○○矢口否認有何傷害之犯行，辯稱：黃鈺婷通知
      我到場時，我看到有人受傷，就趕緊叫救護車，我並沒有
      毆打丁○○、乙○○等語。
（二）本院不採之理由：
   1、證人黃鈺婷於94年1月12日偵查中證述：我都在金宜遊樂
      場內，他們全部跑到外面去。我沒有看到甲○○動手打丁○○、乙○○，只聽到他在外面大聲喊說沒什麼事有什麼
      好吵等語（見偵卷第29頁）。則依黃鈺婷上開證詞，顯見
      被告甲○○到達金宜遊樂場時，被告丙○○、戊○○與丁○○、乙○○之衝突尚未平息，核與被告所辯到場時僅看
      到有人受傷等語不符。況證人黃鈺婷均在金宜遊樂場內，
      並未看到該遊樂場外丁○○、乙○○被毆打情形，自難以
      其上開證詞，為有利於被告之認定。
   2、又證人丙○○於94年1月12日偵查中證述：我是空手打丁○○，戊○○在路邊撿1支掃把打丁○○，甲○○到現場
      要我們不要再打了，他並叫救護車等語（見偵卷第31頁至
      第32頁）。證人戊○○於94年1月12日偵查中證述：我有
      動手打丁○○，本來徒手打他，後來撿起路邊的掃把繼續
      打，過程中丙○○有動手。甲○○到場叫我們不要打，並
      說要將丁○○送醫等語（見偵卷第32頁）。然於上開時、
      地，若僅證人丙○○、戊○○2人，分別以徒手、掃把毆
      打丁○○、乙○○，衡情丁○○、乙○○可輕易抵抗並逃
      離現場，不致受有上開傷害，況被告甲○○有毆打丁○○
      、乙○○之事實，已詳如前述。故顯見證人丙○○、戊○○上開證述甲○○未參與毆打乙節，係屬臨訟維護被告甲○○之詞，不足採信。
   3、從而，被告仍以前詞置辯，顯然不足採信。
四、論罪科刑之理由：
（一）被告甲○○、丙○○、戊○○所為，係犯刑法第277條第
      1項之傷害罪。
（二）被告3人間就傷害之犯行，具有犯意聯絡及行為分擔，為
      共同正犯。
（三）被告甲○○於93年間因妨害投票案件，經本院判處有期徒
      刑4月確定，並於93年2月27日易科罰金執行完畢，此有臺
      灣高等法院被告前案紀錄表1份在卷可參，其於5年以內再
      犯本件有期徒刑以上之罪，為累犯，應依刑法第47條規定
      ，加重其刑。
（四）原審以被告3人罪證明確，因而適用刑法第28條、第277條
      第1項、第47條、第41條第1項前段，罰金罰鍰提高標準條
      例第1條前段、第2條規定，並審酌被告3人犯罪動機、目
      的、手段、所生危害、智識程度、犯後態度等一切情狀，
      分別量處被告甲○○有期徒刑3月、被告丙○○及戊○○
      各有期徒刑2月，並均諭知易科罰金之折算標準。經核原
      審判決認事、用法及量刑均適法、妥當，應予維持。檢察
      官以原審量刑過輕為由，提起上訴，顯無理由，應予駁回
      。
五、適用之法律：
    刑事訴訟法第455條之1第3項、第368條。
本案經檢察官吳宇青到庭執行職務。
中　　華　　民　　國　　94　　年　　12　　月　　15　　日
                  刑事第二庭    審判長法  官  林明山
                                      法  官  謝佩玲
                                      法  官  蘇錦秀
以上正本證明與原本無異。
不得上訴。
                                      書記官  陳蒼仁
中　　華　　民　　國　　94　　年　　12　　月　　19　　日
附錄本案論罪科刑法條
★刑法第277條第1項：
傷害人之身體或健康者，處3年以下有期徒刑、拘役或1,000元以
下罰金。
